臺灣高等法院刑事判決
109年度上易字第170號
上  訴  人  
即  被  告  劉沛紋



上列上訴人因違反毒品危害防制條例案件，不服臺灣桃園地方法
院108年度審易緝字第28號，中華民國108年11月7日第一審判決
（起訴案號：臺灣桃園地方檢察署107年度毒偵字第110號），提
起上訴，本院判決如下：
    主  文
上訴駁回。
    事實及理由
一、本案經本院審理結果，第一審判決依上訴人即被告劉沛紋之
    自白，適用簡式審判程序，認被告係犯施用第二級毒品罪，
    為累犯，在審酌被告前有施用毒品多次，分別經論罪科刑及
    執行，仍未能記取教訓，再犯本件相同罪質之施用毒品罪，
    倘仍以最低法定本刑為量刑之下限，未能反應其業經施以治
    療、刑罰手段後，均無法戒絕毒品之犯罪情節，與罪刑相當
    原則有違等情後，依司法院釋字第775號解釋意旨，認仍應
    依刑法第47條第1項之規定加重其刑，依毒品危害防制條例
    第10條第2項以及刑法第47條第1項前段等規定，量處有期徒
    刑6月，如易科罰金，以新臺幣1千元折算1日，經核認事用
    法及量刑均無不當，應予維持，並引用第一審判決書記載之
    事實、證據及理由（如附件）。
二、被告上訴意旨略以：本件是員警違法搜索，將伊帶回派出所
    採集尿液云云，爭執本件採集之尿液檢體，及依此衍生之尿
    液檢驗結果等證據能力。
三、按檢察事務官、司法警察官或司法警察因調查犯罪情形及蒐
    集證據之必要，對於經拘提或逮捕到案之犯罪嫌疑人或被告
    ，得違反犯罪嫌疑人或被告之意思，採取其指紋、掌紋、腳
    印，予以照相、測量身高或類似之行為；有相當理由認為採
    取毛髮、唾液、尿液、聲調或吐氣得作為犯罪之證據時，並
    得採取之；刑事訴訟法第205條之2定有明文。經查，本件係
    被告駕車搭載通緝之友人為警查獲，經被告同意後與警一同
    返回派出所，並自願接受員警搜索，過程中被告身上掉落毒
    品而為警當場查獲等情，為被告於警詢時所坦認，並有自願
    受搜索同意書及搜索過程之照片等附卷可稽。是員警經被告
    自願性同意實施搜索結果扣得毒品，自可據此合理懷疑被告
    有施用毒品，依刑事訴訟法第88條第3項第2款之規定，員警
    當場查獲被告持有毒品而實施逮捕，自屬於法有據，且有相
    當理由可認有對被告實施採集尿液作為本件偵查施用毒品犯
    罪事證之必要，按上說明，本件採得之被告尿液檢體，並非
    違背法定程序取得之證據，故依此衍生之尿液檢驗報告，自
    有證據能力。被告雖以前詞辯稱當時並未同意員警搜索云云
    ，然依被告警詢筆錄所載，不僅自承是同意與員警返回派出
    所接受搜索等語，更於該案其後移送檢察官偵查時，在問及
    員警採尿之過程時，被告均表示是自己排放封緘，且對員警
    之採尿過程並無意見等語，是被告所為，在在與其上開所辯
    稱之違法搜索云云明顯不符。是被告以前詞空言否認本件搜
    索之適法性云云，並無足取。
四、綜上說明，被告以前詞指摘原判決不當，並無理由，本件上
    訴應予駁回。
據上論斷，應依刑事訴訟法第368條、第373條，判決如主文。
本案經檢察官許炳文提起公訴，被告提起上訴，臺灣高等檢察署
檢察官張云綺到庭執行職務。　
中　　華　　民　　國　　109 　年　　4 　　月　　8 　　日
                  刑事第十四庭  審判長法　官  黃斯偉
                                      法　官  黎惠萍
                                      法　官  許泰誠
以上正本證明與原本無異。
不得上訴。
                                      書記官  朱子勻
中　　華　　民　　國　　109 　年　　4 　　月　　9 　　日
附件：
臺灣桃園地方法院刑事判決           108年度審易緝字第28號
公　訴　人　臺灣桃園地方檢察署檢察官
被　　　告　劉沛紋  女  民國00年0月00日生
                    身分證統一編號：Z000000000號
                    籍設桃園市○鎮區○○路000號（桃園○
                      ○○○○○○○○）
                    居桃園市○鎮區○○路0段000號11樓之6
                    居桃園市○鎮區○○街000巷00號
                    （另案羈押於法務部○○○○○○○○○
                    ○）
上列被告因違反毒品危害防制條例案件，經檢察官提起公訴（10
7 年度毒偵字第110 號），被告於本院準備程序中就被訴事實為
有罪之陳述，經告知簡式審判程序之旨，並聽取當事人之意見後
，當庭裁定改依簡式審判程序審理，判決如下：
    主  文
劉沛紋施用第2 級毒品，累犯，處有期徒刑6 月，如易科罰金，
以新臺幣1 千元折算1 日。
    事實及理由
一、本件起訴合法要件、犯罪事實及證據，除犯罪事實欄一第4
    行應補充為：「並經臺灣桃園地方法院檢察署（現更名為臺
    灣桃園地方檢察署）檢察官以98年度毒偵字第3326號為不起
    訴處分確定；復於前開觀察、勒戒釋放後5 年內之99年間因
    施用第2 級毒品案件，經本院以99年度壢簡字第2313號判決
    判處有期徒刑2 月確定」；證據部分補充「被告劉沛紋於本
    院準備程序及審理時之自白」外，餘均引用檢察官起訴書所
    載（詳如附件）。
二、論罪科刑：
  ㈠核被告所為，係犯毒品危害防制條例第10條第2 項之施用第2
     級毒品罪（持有毒品行為因競合關係，不另論罪）。
  ㈡被告前於民國102 年間因施用第2 級毒品案件，經本院以103
     年度審易緝字第35號判決判處有期徒刑7 月、7 月，應執
    行有期徒刑1 年確定（編號①）；於103 年間因施用第2 級
    毒品案件，經本院以104 年度審易緝字第4 號判決判處有期
    徒刑8 月確定（編號②）。上開編號①、②所示罪刑，經本院
    以104 年度聲字第1492號裁定應執行有期徒刑1 年6 月確定
    。於103 年間因施用第2 級毒品、妨害公務案件，經本院以
    104 年度審易字第514 號判決各判處有期徒刑8 月、3 月確
    定，並經本院以104 年度聲字第2523號裁定應執行有期徒刑
    10月確定（編號③），與上開有期徒刑1 年6 月接續執行，
    於105 年7 月4 日縮短刑期假釋出監併付保護管束，於106 
    年2 月2 日保護管束期滿，未經撤銷假釋，其未執行之刑，
    以已執行論，有臺灣高等法院被告前案紀錄表在卷可按，其
    於有期徒刑執行完畢後，5 年內故意再犯本件有期徒刑以上
    之罪，為累犯，參酌司法院大法官釋字第775 號解釋意旨，
    審酌被告構成累犯之前案多係施用毒品犯罪，其經判處徒刑
    並執行完畢，理應產生警惕作用，並因此自我控管，然其於
    本案又犯施用毒品罪，足見其有一定特別之惡性，對於刑罰
    之反應力顯然薄弱，而有延長矯正期間，以助重返社會，並
    兼顧社會防衛之需，且就其所犯之罪之最低本刑予以加重，
    尚不致使其所受之刑罰超過其所應負擔之罪責，而造成對其
    人身自由過苛之侵害，經核仍有加重此部分法定最低本刑之
    必要，應依刑法第47條第1 項之規定，加重其刑。
  ㈢審酌被告前因施用毒品案件經處遇及刑事訴追，仍未能戒除
    毒癮，再施用足以導致人體機能發生依賴性、成癮性及抗藥
    性等不良後果之甲基安非他命，漠視法令之禁制，應予非難
    ，暨考量其犯後坦承犯行，及施用毒品本質乃自戕行為，本
    於刑罰一般預防及特別預防目的，兼衡犯罪動機、智識程度
    、生活狀況及素行等一切情狀，量處如主文所示之刑，並諭
    知易科罰金之折算標準，以資懲儆。
三、依刑事訴訟法第299 條第1 項前段（本案採判決精簡原則，
    僅引述程序法條），判決如主文。
四、如不服本判決，應於收受判決後10日內向本院提出上訴書狀
    ，並應敘述具體理由。其未敘述上訴理由者，應於上訴期間
    屆滿後20日內向本院補提理由書（均須按他造當事人之人數
    附繕本），切勿逕送上級法院。
本案經檢察官吳怡蒨、鄭朝光到庭執行職務。
中　　華　　民　　國   108    年    11   月    7     日 
                   刑事審查庭  法  官  簡方毅
以上正本證明與原本無異。
如不服本判決應於收受判決後10日內向本院提出上訴書狀，並應
敘述具體理由。其未敘述上訴理由者，應於上訴期間屆滿後20日
內向本院補提理由書( 均須按他造當事人之人數附繕本) 「切勿
逕送上級法院」。
                               書記官  翁珮華
中　　華　　民　　國   108    年   11    月     7    日 
附錄本案論罪科刑依據之法條：
毒品危害防制條例第10條施用第一級毒品者，處6 月以上5 年以
下有期徒刑。施用第二級毒品者，處3 年以下有期徒刑。

附件
臺灣桃園地方檢察署檢察官起訴書      107年度毒偵字第110號
被　　　告　劉沛紋　女　33歲（民國00年0月00日生）住○○市○
鎮區○○路0段000號11樓之6居桃園市○○區○○路000號國民身分證統
一編號：Z000000000號上列被告因違反毒品危害防制條例案件，
已經偵查終結，認應提起公訴，茲將犯罪事實及證據並所犯法條
分敘如下：犯罪事實
一、劉沛紋前於民國98年間，因施用第二級毒品案件，經臺灣桃
    園地方法院以98年度毒聲字第820號裁定送觀察、勒戒後，
    認無繼續施用毒品之傾向，於98年10月5日執行完畢釋放出
    所，並經本署檢察官為不起訴處分確定。復因施用第二級毒
    品案件，經該院以102年度壢簡字第951號判決判處有期徒刑
    5月、102年度壢簡字第1588號判決判處有期徒刑5月確定，
    定應執行刑為有期徒刑8月，甫於103年5月23日易科罰金執
    行完畢。詎猶不知悔改，復基於施用第二級毒品之犯意，於
    10 6年12月18日晚間8、9時許，在桃園市平鎮區某友人住處
    ，以燃燒玻璃球吸食方式，施用第二級毒品甲基安非他命1
    次。嗣劉沛紋駕駛車牌號碼0000-00 號自用小客車搭載李啓
    銘、陳淑玲2 人，於106 年12月20日凌晨1 時30分許，行經
    桃園市八德區豐德路與豐田路口處，因李啓銘另案遭通緝為
    警逮捕，警方當場對劉沛紋盤查，並經其同意採尿送驗後，
    呈甲基安非他命陽性反應，始悉上情。
二、案經桃園市政府警察局八德分局報告偵辦。證據並所犯法條
一、證據清單暨待證事實：
編號 證據名稱 待證事實 一 被告劉沛紋於警詢及偵查中之供述 被告有於上開時、地，以上開方式施用第二級毒品甲基安非他命1次。 二 桃園市政府警察局八德分局被採尿人尿液暨毒品真實姓名與編號對照表 被告於106年12月20日凌晨4時許為警採集尿液，尿液編號為K-0000000號。 三 台灣檢驗科技股份有限公司濫用藥物檢驗報告（尿液檢體編號：K-0000000號）1紙 被告尿液經檢驗結果呈甲基安非他命陽性反應，被告有施用第二級毒品甲基安非他命。 四 被告提示簡表、刑案資料查註紀錄表、全國施用毒品案件紀錄表、毒品及前科紀錄簡表及矯正簡表各1份 被告於觀察、勒戒執行完畢釋放5年內，已因施用毒品案件經判決確定，復於觀察、勒戒執行完畢5年後，再犯本件施用毒品。 
二、核被告所為，係犯毒品危害防制條例第10條第2項之施用第
    二級毒品罪嫌。又被告前有如犯罪事實欄所載之犯罪科刑及
    執行情形，有刑案資料查註紀錄表在卷可參，其於有期徒刑
    執行完畢後，5年以內故意再犯本件有期徒刑以上之罪，為
    累犯，請依刑法第47條第1項之規定加重其刑。
三、依毒品危害防制條例第23條第2項、刑事訴訟法第251條第1
    項提起公訴。此  致臺灣桃園地方法院
中　　華　　民　　國　 107　　年　　9 　　月　　3 　　日
                              檢察官  許  炳  文
本件證明與原本無異
中　　華　　民　　國　 107　　年　　9 　　月　　17　　日
                              書記官  林  敬  展
附錄所犯法條：
毒品危害防制條例第10條
施用第一級毒品者，處 6 月以上 5 年以下有期徒刑。
施用第二級毒品者，處 3 年以下有期徒刑。